# 承担债务方式获取资产适用哪个准则？

提问人：xygiftwtg 时间：2011-01-31 15:01:42
以承担债务方式获取资产适用哪个准则？该如何账务处理？

回答人：chenyiwei
业务背景说得太简单了。 获取资产是否构成企业合并或业务合并？如果是企业合并的，属于同一控制还是非同一控制？ 承担的债务是哪里来的？是正常的购买资产价款形成的应付款项，还是代为承担卖方或标的企业股东的其他负债？或者其他情况？

回答人：chenyiwei
注意区分对于C而言是企业合并还是不构成企业合并的股权收购；如果是企业合并的，进一步区分是同一控制下还是非同一控制下，分别按适用的原则处理。